it: Effetto dell'ombretto: Glitter; Metallico; Nutriente; Smoky; Levigante; Altro
ro-RO: Efect fard de ochi: Sclipici; Metalizat; Hrănitor; Fumuriu; Netezire; Altele
sk-SK: Efekt očných tieňov: Trblietavý; Kovový; Výživný; Smoky; Vyhladenie; Iné
lt-LT: Akių šešėlio efektas: Blizgūs; Metalo žvilgesio; Maitinamieji; Padūmavęs efektas; Glotninamieji; Kita
hr-HR: Efekt sjenila: Šljokice; Metalik; Hranjenje; Smoky; Zaglađivanje; Ostalo
hu: Szemhéjfesték hatása: Csillogó; Fémes hatású; Tápláló; Füstös; Simító; Egyéb
es: Efecto de sombra de ojos: Purpurina; Metálico; Nutritivo; Ahumado; Suavizante; Otros
ja: アイシャドウ効果: グリッター; メタリック; ナリシング; スモーキー; なめらかにする; その他
nl: Oogschaduweffect: Glitter; Metallic; Voedend; Smoky; Gladmakend; Andere
pt-BR: Efeito sombra para os olhos: Brilho; Metálico; Nutritivo; Esfumaçado; Suavização; Outro
bg-BG: Ефект на сенки за очи: Блясък; Металик; Подхранващ; Опушен; Изглаждащ; Други
vi: Hiệu ứng của phấn mắt: Óng ánh; Ánh kim; Nuôi dưỡng; Khói; Làm mượt; Khác
sl-SI: Učinek senčila za oči: Bleščice; Kovinski; Hranilno; Zadimljen; Glajenje; Drugo
nb: Øyenskyggeeffekt: Glitter; Metallisk; Næringsgivende; Smoky; Utjevnende; Annet
sv: Ögonskuggseffekt: Glitter; Metallisk; Närande; Rökig; Mjukgörande; Övrigt
cs: Efekt očních stínů: Třpytky; Metalický; Vyživující; Kouřový; Uklidňující; Jiné
el: Εφέ σκιάς ματιών: Γκλίτερ; Μεταλλικό; Για θρέψη; Σμόκι; Για λείανση; Άλλο
ru: Эффект теней для век: Блестящий; Металлический; Питательный; Смоки; Разглаживание; Другой
fr: Effet ombre à paupières: Paillettes; Métallique; Nourrissant; Smoky; Lissant; Autre
zh-CN: 眼影效果: 闪粉; 金属色; 滋补; 烟熏; 柔润; 其他
de: Lidschatteneffekt: Glitzer; Metallisch; Nährend; Smoky; Glättend; Sonstiges
en: Eye shadow effect: Glitter; Metallic; Nourishing; Smoky; Smoothing; Other
da: Øjenskyggeeffekt: Glitter; Metallisk; Nærende; Smoky; Udglattende; Andet
th: เอฟเฟกต์อายแชโดว์: กลิตเตอร์; เมทัลลิก; บำรุง; สโมกกี้; ช่วยให้เรียบเนียน; อื่นๆ
tr: Göz Farı Efekti: Simli; Metalik; Besleyici; Dumanlı; Pürüzsüzleştirici; Diğer
ko: 아이섀도 효과: 반짝이; 메탈릭; 영양 공급; 스모키; 매끄럽게; 기타
fi: Luomivärivaikutelma: Kimalle; Metallinen; Ravitseva; Savuinen; Silottava; Muu
zh-TW: 眼影效果: 亮粉; 金屬色; 滋養; 煙; 嫩滑; 其他
pl: Efekt cienia do powiek: Brokat; Metaliczny; Odżywiający; Zadymiony; Wygładzanie; Inne
pt-PT: Efeito das sombras de olhos: Purpurinas; Metálico; Nutritivo; Esfumado; Suavização; Outro